臺灣高等法院刑事裁定                100年度聲再字第439號
再審聲請人
即受判決人  劉文忠
選任辯護人  謝錫福律師
上列再審聲請人因違反廢棄物清理法案件，對於本院98年度上訴
字第3396號，中華民國98年10月20日第二審確定判決，聲請再審
，本院裁定如下：
    主  文
再審之聲請駁回。
    理  由
一、聲請再審意旨略以：聲請人承租系爭土地係為整地作為農場
    使用，故以磚塊等營建剩餘土石方回填做道路，絕無使用廢
    棄物或營建混合物之廢棄物供作回填使用，民國97年5月9日
    警方會同桃園縣平鎮市清潔隊人員至現場稽查時，當場並未
    發現有正在回填廢棄物情事。至於稽查發現有傾倒營建廢棄
    物，係他人偷倒，因台灣電力公司排定當日下午配置桃園縣
    平鎮市○○○路工地管路，故聲請人及葉明秀均在該工地，
    並未在系爭土地，而系爭土地門口大門並未上鎖，亦未設有
    監視系統，才遭人擅自闖入偷倒營建廢棄物，並非聲請人所
    為，但因聲請人迄本案事實審終結時，無法提出證據供法院
    調查，致遭判刑確定。嗣99年10月中，聲請人僱用案外人黃
    榮志在桃園縣平鎮市高山頂之農地種植樹苗，為避免再遭偷
    倒廢棄物，請黃榮志砍竹木作為大門口圍籬，並向黃榮志提
    及本案遭人偷倒廢棄物致被判處罪刑之事，此時黃榮志提到
    曾經到本案系爭土地要找聲請人時，看到該地大門開著，但
    找不到聲請人，有看到好幾部大貨車，有的已從大門內開出
    來，有的正在工地大門內傾倒營建廢棄物，聲請人遂向黃榮
    志確認看到時間，黃榮志表示是於97年5月母親節前一兩天
    ，因距母親節甚近，故其印象深刻，適與本案件發生時間相
    符，顯見證人黃榮志可證明本案稽查當時現場之營建廢棄物
    ，確係遭他人偷倒所致，又本案系爭工地附近之台66快速道
    路沿線，類此遭他人偷倒廢棄物之事，相當嚴重，有相片可
    稽（證物三），另亦有發生將廢棄物偷倒在他人工廠內之情
    （證物四），亦可證明本案傾倒營建廢棄物，確係他人趁聲
    請人不在時，擅入工地所偷倒，聲請人於本案偵查時，因無
    法提出證據證明，且所選任之辯護人告訴聲請人謂那係營建
    剩餘土石方，不會成立犯罪，故聲請人才沒有提起，俟聲請
    人為檢察官提起公訴後，聲請人於第一審第一次行準備程序
    時，就有主張上開廢棄物係遭人所偷倒，惟不為法官所採，
    且未記載於筆錄，此懇請鈞院勘驗當時開庭錄音帶以證明之
    ，惟迄至本案事實審辯論終結前，聲請人仍苦於提不出被偷
    倒之證據，茲經發現上述確實之新證據，實足以構成刑事訴
    訟法420條第1 項第6款再審之理由，為此狀請准予再審並傳
    訊證人黃榮志云云。
二、次按刑事訴訟法第420條第1 項第6款所謂發現確實之新證據
    ，係指該證據於事實審法院判決前已經存在，為法院、當事
    人所不知，不及調查斟酌，至其後始行發見，且就證據本身
    形式上觀察，固不以絕對不須經過調查程序為條件，但必須
    顯然可認為足以動搖原有罪確定判決，而為受判決人無罪、
    免訴、免刑或輕於原判決所認罪名之判決者為限（最高法院
    93年度臺抗字第98號裁定參照）。經查，聲請人雖稱系爭土
    地於前揭時地遭查獲營建廢棄物，係他人偷偷傾倒所致，並
    非其所為云云，並提出證人黃榮志為證，然原確定判決就如
    何認定系爭土地有傾倒廢棄物業經推平等情，已列舉其事證
    並為說明，苟如聲請人所稱該等廢棄物係於稽查當日遭人偷
    偷傾倒，然依聲請人聲請狀所載，證人黃榮志係告知聲請人
    有好幾部大貨車進出偷倒，顯見廢棄物數量非少，聲請人竟
    未報警處理或移走該等廢棄物，反而予以推平，有違常情殊
    甚，是證人黃榮志所述，尚難憑為有利於聲請人之認定，自
    不足以動搖原有罪確定判決。又聲請人固主張台66快速道路
    沿線及他人工廠，亦有發生遭他人偷倒廢棄物之情，並提出
    證物三、四之照片為證，然該等傾倒廢棄物情事，既非發生
    於本案系爭現場，縱然屬實，亦僅足證有該等傾倒廢棄物情
    事，尚難憑為本案亦遭他人偷倒廢棄物之依據，自亦不足為
    有利於聲請人之認定。綜上所述，聲請人所舉聲請再審之理
    由，核與刑事訴訟法第420條第1項第6款所定「確實新證據
    」之要件不符，應認為無再審理由，其聲請應予駁回。
三、據上論斷，應依刑事訴訟法第434條第1項，裁定如主文。
中    華    民    國   100    年    10    月    17    日
                  刑事第二十二庭審判長法  官  郭雅美
                                      法  官  洪于智
                                      法  官  李麗珠
以上正本證明與原本無異。
如不服本裁定，應於收受送達後五日內向本院提出抗告狀。
                                      書記官  陳禹任
中    華    民    國   100    年    10    月    18    日